臺灣板橋地方法院刑事判決　　　　　　　96年度易字第1983號
公　訴　人　臺灣板橋地方法院檢察署檢察官
被　　　告　戊○○
選任辯護人　詹振寧律師
上列被告因公共危險等案件，經檢察官提起公訴（96年度偵字第
11658 號），本院判決如下：
    主  文
戊○○失火燒燬現供人使用之住宅，處有期徒刑貳月，如易科罰
金，以新臺幣壹仟元折算壹日；減為有期徒刑壹月，如易科罰金
，以新臺幣壹仟元折算壹日；緩刑貳年。
    事  實
一、戊○○係臺北縣板橋市○○路○ 段正隆巷48之2 號（即3 樓
    ）之住戶，原應注意不得將易燃物品放置於公眾出入之公共
    樓梯間，以避免造成火災，依其智識程度及社會經驗暨當時
    客觀狀況，均無不能注意之情事，竟疏未注意，貿然將含石
    油系可燃性液體成分之油漆及有機溶劑等易燃物品，堆置於
    臺北縣板橋市○○路○ 段正隆巷50號1 樓供公眾通行之公共
    樓梯間（該處係4 層鋼筋混凝土連棟式區分所有權之公寓住
    宅），嗣於民國95年12月31日凌晨2 時32分許，因姓名年籍
    不詳之人於上址玩火，引燃戊○○所堆放之上開油漆及有機
    溶劑等易燃物品，造成上址現供辛○、庚○○等人使用之住
    宅一樓牆面、鐵門、電錶及天花板等處燒燬。
二、案經臺北縣政府警察局海山分局報請臺灣板橋地方法院檢察
    署檢察官偵查起訴。
    理  由
一、上揭事實，業據被告戊○○於警詢、偵查及本院審理時自白
    不諱，且經證人辛○、乙○○、壬○○、甲○○分別於警詢
    、本院審理時證述屬實，並有臺北縣政府消防局96年1 月8
    日火災原因調查報告書及其所附火災現場勘查紀錄及原因研
    判、火災證物鑑定報告、火災出動觀察紀錄、火災現場平面
    圖、現場照片、上址住戶乙○○等人受有嗆傷等傷害之診斷
    證明書等件附卷可稽（被告、選任辯護人與檢察官於審判程
    序均不爭執上揭證據之證據能力，本院審酌上揭證據適以證
    明被告之失火犯行，且證言及文書之作成均無違法取證及證
    明力明顯過低之瑕疵，自得為證據）。是被告之自白與事實
    相符，本案事證明確，被告之犯行洵堪認定。
二、核被告所為，係犯刑法第173 條第2 項（起訴書誤載為第3
    項）之失火燒燬現供人使用之住宅罪。又刑法第173條第2
    項失火燒燬現有人使用之住宅罪，其直接被害法益，為一般
    社會之公共安全，雖同時侵害私人之財產法益，但仍以保護
    社會法益為重，一個失火行為，若同時燒燬住宅與該住宅內
    所有其他物品，無論該其他物品為他人所有或自己所有，與
    同時燒燬數犯罪客體者之情形不同，均不另成立刑法第175
    條第3 項失火燒燬住宅以外他人或自己所有物罪。是被告以
    一失火行為燒燬上開住宅及他人所有其他物品，仍僅成立刑
    法第173 條第2 項之失火罪。爰審酌被告之素行良好，其疏
    失之程度，所生之危害，暨犯後坦承犯行、態度良好等一切
    情狀，量處如主文所示之刑，並諭知易科罰金之折算標準。
    被告所犯之罪，其犯罪時間係在96年4 月24日前，合於中華
    民國96年罪犯減刑條例所列減刑要件，應減其刑2 分之1 ，
    並諭知易科罰金之折算標準。末查被告未曾因故意犯罪受有
    期徒刑以上刑之宣告，有臺灣高等法院被告全國前案紀錄表
    在卷可憑，其因一時疏忽觸犯刑章，犯後坦承犯行深具悔意
    ，且已與被害人乙○○、曾聖凱、庚○○、辛○、壬○○、
    甲○○、丁○○、丙○○、己○○等人達成民事和解，有和
    解書及本院審判筆錄在卷可憑，其經此偵審程序之教訓後，
    當知所警惕，信無再犯之虞，本院認其所受刑之宣告以暫不
    執行為適當，爰併宣告緩刑2 年，以啟自新。
三、公訴意旨另以：被告戊○○之上揭失火行為，同時造成該公
    寓住戶乙○○受有嗆傷併發呼吸衰竭及懷孕35週緊急剖腹生
    產；乙○○之子曾聖凱受有一氧化碳中毒、呼吸窘迫、早產
    兒、新生兒黃疸、輪狀病毒腸炎等傷害；庚○○受有煙霧吸
    入傷害；辛○受有煙霧吸入傷害；壬○○受有吸入性肺損傷
    ；甲○○受有煙霧及蒸氣所致之支氣管炎或肺炎等傷害；甲○○之子丁○○（79年10月14日生）受有一氧化碳中毒之傷
    害；甲○○之女丙○○（81年4 月27日生）受有一氧化碳中
    毒之傷害；己○○受有吸入性肺損傷之傷害；因認被告涉犯
    刑法第284 條第1 項之過失傷害罪嫌。惟按告訴乃論之罪，
    告訴人於第一審辯論終結前得撤回其告訴；又告訴乃論之罪
    ，其告訴經撤回者，應諭知不受理之判決，刑事訴訟法第
    238 條第1 項、第303 條第3 款分別定有明文。查本件起訴
    書認被告因過失致乙○○、曾聖凱、庚○○、辛○、壬○○
    、甲○○、丁○○、丙○○、己○○受傷之行為，係犯刑法
    第284 條第1 項過失傷害罪嫌，依同法第287 條前段規定，
    須告訴乃論。茲據告訴人乙○○、曾聖凱、庚○○、辛○、
    壬○○、甲○○、丁○○、丙○○、己○○於本院審理中具
    狀撤回其告訴，有撤回告訴狀及本院審判筆錄在卷可稽，惟
    因公訴人認此部分與前揭論罪部分有想像競合犯之裁判上一
    罪關係，爰不另為不受理之諭知。
據上論斷，應依刑事訴訟法第299 條第1 項前段，刑法第173 條
第2 項、第41條第1 項前段、第74條第1 項第1 款，刑法施行法
第1 條之1 第1 項、第2 項前段，中華民國96年罪犯減刑條例第
2 條第1 項第3 款、第7 條、第9 條，判決如主文。
本案經檢察官黃佳權到庭執行職務。
中　　華　　民　　國　　96　　年　　11　　月　　13　　日
                  刑事第九庭    法　官  樊季康
以上正本證明與原本無異
如不服本判決應於送達後10日內敘明上訴理由，向本院提出上訴
狀
                                書記官　梁宜庭
中　　華　　民　　國　　96　　年　　11　　月　　14　　日
附錄本案論罪科刑法條全文：
刑法第173條
放火燒燬現供人使用之住宅或現有人所在之建築物、礦坑、火車
、電車或其他供水、陸、空公眾運輸之舟、車、航空機者，處無
期徒刑或7年以上有期徒刑。
失火燒燬前項之物者，處1年以下有期徒刑、拘役或5百元以下罰
金。第1項之未遂犯罰之。
預備犯第1項之罪者，處1年以下有期徒刑、拘役或3百元以下罰
金。
